臺灣高等法院交通事件裁定　　　　　　 96年度交抗字第703號
抗　告　人
即受處分人　甲○○
上列抗告人因違反道路交通管理處罰條例案件，不服臺灣臺北地
方法院，中華民國96年8 月22日所為裁定（原審案號：96年度交
聲字第813號），提起抗告，本院裁定如下：
    主  文
抗告駁回。
    理  由
一、原裁定意旨略以：本件異議人即受處分人甲○○於民國96年
    5月9日8 時9分許，駕駛車號EZ-5838號自用小客車，行經國
    道一號公路北向士林小直線（士林方向入口匝道），經舉發
    機關即內政部警政署國道公路警察局第一警察隊汐止分隊員
    警，以異議人有行駛高速公路違規使用路肩之違規事實，拍
    照後逕行舉發，掣發舉發違反道路交通管理事件通知單，嗣
    經異議人於應到案日期前提出申訴，原處分機關即臺北市交
    通事件裁決所函請舉發機關調查結果，仍認異議人有前揭違
    規行為，乃依道路交通管理處罰條例第33條第1項第9款、第
    63條第1項第1款及違反道路交通管理事件統一裁罰基準表之
    規定，裁處異議人罰鍰新台幣（下同）4,000 元，並記違規
    點數1點。異議人不否認於案發時地行駛路肩，並有舉發照
    片1幀存卷可稽，是異議人確實有上開違規行為，堪以認定
    。又上開路段未開放過路肩行駛，有內政部警政署國道公路
    警察局第一警察隊96年8月7日公警一交字第0960105116 號
    函存卷可參，且汽車行駛路肩之立法目的，應為領有駕駛執
    照之異議人所應知悉，自不得以不知為由主張免除責任，是
    原處分核無違法或其他不當之情形，聲明異議意旨仍執前詞
    ，指摘原處分違法，為無理由，應予駁回等語。
二、抗告意旨略以：國道一號士林小直線係交流道，車輛往來台
    北市及基隆非常擁擠，上開路段之路肩原開放小客車行駛，
    未料3、4月間改變禁行路肩，且偷偷摸摸躲到暗處恣意拍照
    ，既未標示，亦未宣導，應無公信力。況抗告人一連3次均
    係在尖峰8點時遭舉發，罰單上無職名，第1張罰單遲至6月
    方收到，讓抗告人無法及時避免第2次被罰，懇請體諒抗告
    人為弱勢老人，希望法外施恩等語。
三、經查：
（一）按汽車行駛高速公路及快速公路，不得在路肩上行駛，或
      利用路肩超越前車或倒車；汽車行駛於高速公路、快速公
      路或設站管制之道路，不遵使用限制、禁止、行車管制及
      管理事項之管制規則，而未依規定使用路肩者，處汽車駕
      駛人新台幣3,000元以上6,000元以下罰鍰，並記違規點數
      1 點，高速公路及快速道路交通管制規則第9條第1項第2
      款、道路交通管理處罰條例第33條第1項第9款、第63條第
      1 項第1款定有明文。
（二）抗告人於96年5月9日8時9分駕駛車號EZ-5838號自用小客
      車，行經國道一號公路北向士林小直線（士林方向入口匝
      道），有行駛高速公路違規使用路肩之事實，為抗告人所
      不否認，並有舉發照片1幀存於原審卷可參，抗告人上開
      違規事實，堪以採信。
（三）抗告人雖以前詞置辯，惟上開違規路段之路肩，是否曾經
      開放供自用小客車行駛，業經原審函舉發機關查明，並以
      96年8月7日公警一交字第0960105116號函覆：「並未開放
      過路肩行駛」等情存於原審卷無訛，抗告人空言主張該路
      段曾開放行駛路肩，尚難遽信，是上開違規路段既未曾開
      放行駛路肩，自無是否須適時標示及宣導之問題存在。又
      經以科學儀器取得證據資料證明其行為違規，得逕行舉發
      ，且如係行駛路肩之違規行為，上開科學儀器無庸採固定
      式，亦無庸定期於網站公布其設置地點，分別為道路交通
      管理處罰條例第7條之2第1項第7款、第2項第2款所明定，
      抗告人上開違規使用路肩行為，既經以科學儀器取得證據
      資料證明其行為違規，自得由舉發機關依法逕行舉發，亦
      無何偷偷摸摸違法舉發之可言。又舉發機關依法逕行舉發
      ，並掣舉發違反道路交通管理事件通知單寄發抗告人，抗
      告人於應到案日期96年7月1日之前即96年6月15日申訴，
      舉發機關並無遲延寄發舉發違反道路交通管理事件通知單
      之情，況抗告人為領有駕駛執照之人，無論年紀大小，對
      路肩設置之目的及使用限制應知之甚稔，自不能因未及收
      受舉發違反道路交通管理事件通知單遭連續3次舉發而主
      張免責。是以本件違規事實，事證明確，抗告人所辯，殊
      無可採。
（四）綜上所述，本件事證明確，原裁定經核並無違誤之處，抗
      告人確有上揭違規行為，應堪認定。原處分機關依據上揭
      規定，裁處抗告人罰鍰4,000元，並記違規點數1點，核無
      不合，抗告人未能提出具體事證供本院查核，所辯屬卸責
      之詞，不足採信。其抗告為無理由，自應予駁回。
四、據上論斷，應依道路交通案件處理辦法第26條，刑事訴訟法
    第412條，裁定如主文。
中　　華　　民　　國　　96　　年　　9　　月　　 27　　日
                  刑事第二庭審判長法  官  呂丹玉
　　                              法  官  王詠寰
                          　　　　法　官  李麗玲
以上正本證明與原本無異。
不得再抗告。
　                                書記官  廖婷璇
中　　華　　民　　國　　96　　年　　9 　　月　　27　　日
